Minutes et répertoires du notaire Jean II CHAPELLAIN, janvier 1630 - décembre 1640 (étude XXIV)
Archives nationales
- Minutes de Jean II CHAPELLAIN, janvier 1630 - 1640; MC/ET/XXIV/328 - MC/ET/XXIV/368
  - Minutes. 1633, septembre - décembre, septembre - décembre 1633; MC/ET/XXIV/339; registre
    - DREUX (famille) § Mariage de Charles de LA GRANGE, écuyer, conseiller du Roi en ses conseils d'Etat et privé, maître ordinaire en sa chambre des Comptes, demeurant dans l'enclos du Palais, et de Marie de PARIS, fille de Nicolas de PARIS aussi conseiller du Roi maître ordinaire en sa chambre des Comptes et de Marie DREUX, demeurant rue d'Anjou, paroisse Saint-André-des-Arts. Parmi les témoins: Pierre DREUX, conseiller du Roi, doyen du Grand Conseil, Dominique DREUX, conseiller secrétaire du Roi et de ses finances, Jean DREUX, conseiller et aumônier du Roi, chanoine de l'Eglise de PARIS, oncles maternels, et maître MAUGUIN, avocat au Pt cousin maternel à cause de Suzanne DREUX, sa femme [Sébastien de LA GRANGE, sieur de MARCOUVILLE, conseiller du Roi en ses conseils, oncle paternel, Sébastien de LA GRANGE, conseiller et aumônier du Roi, chanoine de la Ste Chapelle du Palais, Louis de LA GRANGE, conseiller au Parlement, frères de Charles de LA GRANGE, Henry de FOURCY, sieur de Chécy, conseiller du Roi en ses conseils, Surintendant de ses bâtiments, Président de sa chambre des Comptes cousin germain à cause de Marie de LA GRANGE, sa femme]. (cf. f° LXXII, 18 septembre 1633), 14 septembre 1633; MC/ET/XXIV/339; fol. XLVI
      contrat de mariage; La Grange, Charles de
    - LE BÉ (Pierre) maître écrivain à Paris § Mariage de Pierre BOUDIN, maître boulanger demeurant rue de la Huchette et de Charlotte OLIVIER, fils et fille de maîtres boulangers, en présence de Pierre LE BÉ, ami., 14 septembre 1633; MC/ET/XXIV/339; fol. LII
      contrat de mariage; Le Bé, Pierre
    - RUELLAN (Pierre de) Seigneur châtelain de MONTHORIN, conseiller du Roi en ses conseils d'Etat et privé et maître des requêtes ordinaire de son Hôtel, demeurant rue de l'Arbre-Sec § 2 constitutions de rentes par Pierre de RUELLAN, l'une à Antoine DU LAURENS, avocat au conseil privé du Roi, de 1250 £., moyennant 20 000 £. (A la suite: 1634, 16 mars, rachat); l'autre à Pierre SEGUYER garde des sceaux, et Madeleine FABRY, son épouse, demeurant en leur Hôtel rue Saint-Thomas-du-Louvre, de 625 £., moyennant 10 000 £., 16 septembre 1633 - 16 mars 1634; MC/ET/XXIV/339; fol. LVI et ss.
      constitution de rente; Ruellan, Pierre de; Séguier, Pierre (1588-1672)
    - RIOLAN (Jean) Conseiller et médecin ordinaire du Roi, Professeur en la Faculté de Médecine à Paris § Bail par Isabelle SIMON, épouse et procuratrice de Jean RIOLAN demeurant rue Saint-Honoré, à Liénard CAMUS, vigneron à Vanves, de 3 arpents 1/2 de terre labourable audit lieu [lieux dits la Garenne, les Marmiers, moyennant 110 s. par arpent]., 17 septembre 1633; MC/ET/XXIV/339; fol. LXIIII
    - ROYER (Louis) Conseiller du Roi et garde des registres au contrôle général des finances de France, contrôleur général des vivres des camps et armées du Roi, demeurant à Paris rue des Deux Boules § Deux déclarations de Louis ROYER et Bernard DARRIBAT, conseiller du Roi et trésorier du domaine de S.M. en Rouergue, demeurant à Villefrance, à présent à Paris, concernant un contrat passé avec Nicolas DOURNEL, conseiller du Roi, le 29 avril 1633 (pardevant ROUSSEL et CAMUSET, notaires à Paris), 17 septembre 1633; MC/ET/XXIV/339; fol. LXVI et ss.
      déclaration; Royer, Louis
    - TONNERRE (religieuses Ursulines du Couvent de) § Transaction entre Mathurin de VILAINES, avocat au Parlement, conseiller du Roi, substitut du procureur général en la cour des Aides, demeurant à Paris rue de l'Arbre Sec, d'une part, et Antoine BORDES, marchand à Tonnerre, fondé de procuration des religieuses Ursulines du Couvent de TONNERRE, d'autre part, pour les professions de Françoise et Madeleine de VILAINES filles dudit Mathurin, qui ont 16 et 15 ans; ils conviennent de 1600 £. de dot pour chacune et 800 £. pour les habits de religieuses des deux., 19 septembre 1633; MC/ET/XXIV/339; fol. LXXVI
      procuration; accord; Vilaines, Mathurin de
    - BOCQUET(M.); BOUQUET (Martin) Jardinier ordinaire du Cours royal, demeurant au faubourg Saint-Honoré, paroisse Saint-Roch § Traité Pierre DESGOTZ, jardinier ordinaire du Roi [aux Tuileries], pour partager et prendre à bail quelques prés sur le Cours Royal, avec. .. [depuis la muraille du côté de Chaillot jusqu'au bout du COURS ROYAL du même côté]; marché de fournitures d'arbres à planter dans le jardin du cardinal de RICHELIEU, par. .. à Claude MOLLET, dessinateur des jardins du Roi., 22 septembre 1633 - 4 octobre 1633; MC/ET/XXIV/339; fol. CII; fol. VI/XX/VIII
      bail; marché; Bocquet, M.; Bouquet, Martin
    - NOTRE DAME DU MONT CARMEL (Monastère de la Mère de Dieu, ordre de) sis à Paris au lieu où était l'hôtel de Châlons § Traité entre Philippe de LA MOTTE, marchand boulanger forain au faubourg Saint-Honoré, et maître André DUVAL, docteur en théologie, lecteur et professeur du Roi, l'un des supérieurs et administrateurs de l'ordre de Monastère de la Mère de Dieu, ordre de NOTRE DAME DU MONT CARMEL pour la profession de Marie de LA MOTTE, sa fille âgée de 18 ans; par ces présentes il donne aux religieuses du Monastère de la Mère de Dieu, ordre de NOTRE DAME DU MONT CARMEL la somme de 1200 £., 22 septembre 1633; MC/ET/XXIV/339; fol. C
      La Motte, Philippe de
    - DREUX (famille) § Constitution par François DREUX, écuyer sieur des Essartz demeurant à Poitiers, à présent logé à Paris au parvis Notre Dame, à l'Image Saint-Louis, en son nom et comme procureur de Simon DREUX, écuyer, demeurant au château de Monterollet en Poitou, Bonnaventure DREUX, écuyer, conseiller et procureur du Roi au bureau des Finances de Poitiers, et autres, à Marguerite LE BEAU, veuve de Claude MANGOT, chevalier, garde des Sceaux, de 400 £. de rente, moyennant 6400 £. (A la suite: 1636, 30 juillet, rachat par François DREUX)., 24 septembre 1633; MC/ET/XXIV/339; fol. CVI
      constitution de rente; Dreux, François
    - SEGUIER (Pierre) Chevalier, garde des Sceaux de France, représenté par Madeleine FABRY, son épouse, demeurant en leur Hôtel rue Saint-Thomas-du-Louvre § constitution par Marguerite de LUXEMBOURG, à Pierre SEGUIER, de 500 £. moyennant 8000 £., 26 septembre 1633; MC/ET/XXIV/339; fol. LX; fol. CXVIII
      constitution de rente; Séguier, Pierre (1588-1672)
    - POTIER (René) Chevalier des Ordres du Roi, conseiller en ses conseils d'Etat et Privé, capitaine de 50 hommes d'armes de ses Ordonnances et de la garde du corps de S.M., comte de TRESMES § Constitution par Marguerite de LUXEMBOURG, épouse et procuratrice de René POTIER demeurant en leur hôtel Place Royale, et par François POTIER, chevalier, marquis de GESVRES, leur fils aîné, demeurant rue des Bourdonnais, et autre à Pierre SEGUIER, chevalier, garde des Sceaux, de 500 £ de rente, moyennant 8000 £. (A la suite: rachat du 20 janvier 1634)., 26 septembre 1633; MC/ET/XXIV/339; fol. CXVIII
      constitution de rente; Potier, René
    - BRULART (Pierre) Chevalier, Marquis de SILLERY, vicomte de PUISIEUX, conseiller du Roi en ses conseils d'Etat et privé § Quittance de Etienne COMPAIN, marchand à 'Seuve', en l'élection de Reims et cidevant amodiateur du revenu temporel du prieuré de 'Suve', à Pierre BRULART, par les mains de Nicolas MENNESSIER, agent des affaires de Pierre BRULART, de 250 l.. pour les réparations qu'il avait fait faire au prieuré., 3 octobre 1633; MC/ET/XXIV/339; fol. VI/XX/IIII
      quittance; Sillery, Pierre Brulart (1583-1640, marquis de)
    - ARBRES (marché d') § Marché par Martin BOCQUET, jardinier ordinaire du Cours Royal, à Claude MOLLET, dessinateur des jardins du Roi [demeurant aux Tuileries], pour la fourniture à la Toussaint prochaine de 2500 pieds marché d'ARBRES en hipréaux (peupliers) à planter au jardin de l'hôtel du Cardinal de RICHELIEU, moyennant 1500 £., 4 octobre 1633; MC/ET/XXIV/339; fol. VI/XX/VIII
      marché; Bocquet, Martin
    - CRESSÉ (Marie) épouse de Nicolas CAPPRY, marchand bourgeois de Paris, demeurant au faubourg Saint-Denis § Vente de terre labourable par Marie CRESSÉ à Corneille BERTHAULT, vigneron à Clignancourt., 9 octobre 1633; MC/ET/XXIV/339; fol.VI/XX/XIIII
      acte de vente; Cressé, Marie
    - CONTESSE (Jean) Bourgeois de Paris demeurant rue des Gravilliers § Constitution par Jean CONTESSE à Jacques LE PICART, conseiller du Roi et son Ier avocat au Châtelet, de 100 l.. de rente, moyennant 1600 l.. (En marge: 1638, 5 juillet, rachat par Jean CONTESSE), 12 octobre 1633; MC/ET/XXIV/339; fol. VII/XX/II
      constitution de rente; Contesse, Jean
    - AUBERY (Thomas) Ecuyer sieur de LA ROCHE, exempt des gardes du Corps du Roi § 2 Quittances de Charles DUFRESNE, conseiller secrétaire de la feue reine Marguerite agissant comme procureur de Louis de CHAMPAGNE, chevalier, seigneur de Leuze, bailli et capitaine des ville et château de Montmirail et Henriette CRAPART, son épouse, auparavant veuve de Thomas AUBERY, tuteurs d'Henriette AUBERY, fille de Thomas AUBERY et de ladite CRAPART. (Procuration jointe), 15 octobre 1633; MC/ET/XXIV/339; fol. VII/XX/VI et ss.
      procuration; quittance; Aubery, Thomas
    - SEGUIER (Tanneguy) Seigneur des grand et petit RAINCY et L'ETANG LA VILLE, conseiller du Roi en ses conseils d'Etat et privé, Président en sa cour de Parlement § Constitution par Tanneguy SEGUIER, se faisant fort de Marguerite de MENISSON, sa femme, à Germain TRONSON, notaire au Châtelet [demeurant au bout du Pont Saint-Michel, paroisse Saint-André-des-Arts] de 750 £. de rente, moyennant 12 000 £. (A la suite: ratification du lendemain par M. de MENISSON (et en marge: mention du rachat par ladite dame le 7 décembre 1644, pardevant DAUVERGNE et de TROYES)., 20 octobre 1633; MC/ET/XXIV/339; fol. VIII/XX/IIII
    - BETHUNE (François de) comte d'ORVAL § Marché d'entretien [durant 6 ans moyennant 36 livres par an] des couvertures de maisons et logis appartenant à Barthélemy de LA FONT, conseiller secrétaire du Roi [et Madeleine de PATRAS, sa femme, rue des Poulies], et occupés en partie par François de BETHUNE, à l'exception d'un hangar que François de BETHUNE a fait faire, le tout sis rue des Poulies., 20 octobre 1633; MC/ET/XXIV/339; fol. VIII/XX/VIII
    - CHARTIER (René) Docteur régent en la faculté de Médecine § Quittance par André de PLANCY, marchand apothicaire épicier à Paris [rue Saint-Honoré], [à cause de la mainlevée à lui donnée par Jean de BOSMONT, aussi marchand apothicaire et épicier à Paris et Claude de PLANCY, sa femme] à René CHARTIER, de 960 l.. déposées par contrat devant CONTENOT et DETRECHY du 3 juin 1631 à René CHARTIER comme caution., 21 octobre 1633; MC/ET/XXIV/339; fol. VIII/XX/X
      quittance; Chartier, René
    - Accords pour la nourriture et logement, autres necessités de Catherine Rousset, veuve de Gilles Caillot dit Du Pas, maître tailleur d'habits, demeurant avec Jacques Hillaire dit d'Olivet, maître joueur d'instruments et Catherine Caillot, sa femme, demeurant rue Saint-Jacques, paroisse Saint-Benoit, qui s'entretiendra elle-même de ses habits et autres vêtements honnêtes selon sa qualité; moyennant la somme de 300 livres pour une fois payée à Jacques Hillaire dit d'Olivet., 23 octobre 1633; MC/ET/XXIV/339; folio 179
      accord; Saint-Jacques (rue); Saint-Benoît (paroisse); Rousset, Catherine; tailleur d'habits; musicien
    - LE ROY (Marguerite) veuve de Jean THOMAS, maître serrurier à Paris, demeurant au faubourg Saint-Honoré, paroisse Saint-Roch § Testament de Marguerite LE ROY, malade [qui nomme Thomas THOMAS, son fils, exécuteur]., 25 octobre 1633; MC/ET/XXIV/339; fol. IX/XX/IX
      testament; Le Roy, Marguerite
    - SAINT-GELAIS de LUSIGNAN (famille de) § Requête de Charlotte de Saint-GELAIS de LUSIGNAN, demeurant à Paris rue d'Orléans, auprès de Josué de Saint-GELAIS de LUSIGNAN, chevalier, demeurant rue de la Huchette, afin d'obtenir de lui témoignage au procès qu'elle a pendant au conseil privé du Roi contre Guy de SALINS, seigneur de LA NOCLE, en vue de séparation, à cause des sévices et mauvais traitements qu'il a contre elle depuis le rapt de sa personne en 1606. Son frère répond qu'il était trop jeune lors de l'enlèvement et qu'elle n'a qu'à s'en tenir à l'accommodement qui fut fait au Palais en 1631., 25 octobre 1633; MC/ET/XXIV/339; fol. IX/XX/V
      Saint-Gelais de Lusignan, Charlotte
    - POITEVIN (Jacques) Conseiller secrétaire du Roi, maison couronne de France et de ses finances, demeurant rue de la Plâtrière § Bail par Jacques POITEVIN, pour 3 ans, à Anne LE VENEUR, veuve de François de FIESCO, chevalier, d'une maison en plusieurs logis, écuries, jardin rue Plâtrière, moyennant 2000 £. de loyer annuel., 25 octobre 1633; MC/ET/XXIV/339; fol. IX/XX/III
      bail; Poitevin, Jacques
    - OFFICE de PROCUREUR au CHÂTELET § Vente par les héritiers de défunt Nicolas RAINCE, à Anselme de BURY, postulant au Châtelet, de l'OFFICE de PROCUREUR au CHÂTELET, moyennant 1600 £., 31 octobre 1633; MC/ET/XXIV/339; fol. IX/XX/XI
      acte de vente; Raince, Nicolas
    - ARBRES (marché d') § Vente par François CARON, voiturier par terre au bourg de 'Frevans comté de Saint-Paul', à présent logé à Paris en l'hôtellerie du Cardinal, vis à vis de l'église Saint-Martin, à Martin BOCQUET, jardinier du roi en son Cours royal [jusqu'à la porte de la Conférence, demeurant faubourg Saint-Honoré], de 500 pieds d'arbres hipreaux de la grosseur de 5 pouces et de 7 pieds 1/2 de haut, moyennant 250 £., 2 novembre 1633; MC/ET/XXIV/339; fol. IX/XX/XV
      acte de vente; marché; Caron, François
    - Titre nouvel par Jean Chalgne, l'un des Suisses du duc d'Orléans, à René Contesse, notaire au Châtelet, seigneur d'Ourcières, comme propriétaire d'une maison sise hors la porte Saint-Honoré, rue Saint-Vincent, chargée de 108 s. de rente foncière envers ledit Contesse., 7 novembre 1633; MC/ET/XXIV/339; fol.0196
      titre nouvel; Saint-Vincent (rue); Chalgne, Jean; Contesse, René II; notaire
    - SOISSONS (comtesse de) § Déclaration de Nicolas de CHANTEMERLE, conseiller du Roi et ci-devant receveur général des traites foraines en Normandie, demeurant à Paris rue Saint-Victor, au sujet de la procuration que lui a donnée la comtesse de SOISSONS pour recevoir en la généralité de Caen la somme de 90 000 £. provenant du don fait par le Roi à la comtesse de SOISSONS des deniers d'entrée de l'inféodation des marais des bailliages de Caen et Cotentin., 8 novembre 1633; MC/ET/XXIV/339; fol. IX/XX/XVII
      procuration; déclaration; Chantemerle, Nicolas de
    - SAVOIE (Maurice, prince cardinal de) § Transport par François DU JARDIN, orfèvre et valet de chambre du Roi et de la Reine, à Maurice, prince cardinal de SAVOIE, représenté par Milan GIANAZZE, contrôleur de sa Maison et son procureur, de 627 écus et demi d'or d'Italie de rente, montant au principal de 10 460 écus d'or et les arrérages de 6 ans 1/2 à prendre sur la redevance annuelle que doit la commune de Montralier en Piémont et constituée aud. DUJARDIN par Charle Emmanuel, duc de SAVOIE le 25 novembre 1624, et autres transports (copie de la procuration de Maurice, prince cardinal de SAVOIE); [Obligation de François DU JARDIN envers Nicolas GODIER, bourgeois de Paris de 3000 £. en prêt]., 9 novembre 1633; MC/ET/XXIV/339; fol. IX/XX/XIX
      procuration; transport de droits; Du Jardin, François
    - MERELLESSART (Charles de) Ecuyer de la duchesse de LONGUEVILLE et Claude DUPUYS, sa femme, demeurant à Paris en l'Hôtel de Longueville § Constitution par Charles de MERELLESSART à Madeleine de L'ESTOILLE, veuve de Jean LE PICART [sieur du PLESSIS et de PERIGNY, conseiller du Roi et son avocat général en son Grand Conseil], de 150 £. de rente, moyennant 2400 £. (En marge: 1649, 23 avril, quittance de rachat [par Colombe LE PICART, épouse de François BOUGUIER, chevalier seigneur du Château d'Assis, héritier pour 1/4 de la défunte de L'ESTOILLE, sa mère] à Eustache de MERELLESSART, chevalier, fils et héritier de défunts Charles de MERELLESSART), 10 novembre 1633; MC/ET/XXIV/339; fol. II/C/VII
      constitution de rente; quittance; Merellessart, Charles de
    - DU JARDIN (François) Orfèvre et valet de chambre du Roi, demeurant rue de l'Arbre-Sec § Bail par... à Guillaume COTTIN, laboureur de vignes à La Villette, de 4 arpents 1/2 de terre au terroir de La Villette Saint-Lazare, moyennant 52 £. par an.; titre nouvel de COTTIN à .., 11 novembre 1633; MC/ET/XXIV/339; fol. II/C/IXfol. suivant
      titre nouvel; bail; Du Jardin, François
    - BLANCHISSAGE (marché de) § Marché par Pierre BAPTISTE, blanchisseur de linge à Paris, demeurant rue des Poulies, à François de HARZILLEMONT, écuyer, page du duc de LONGUEVILLE, pour blanchir tout son linge, sauf les chemises à changer 4 fois par semaine, et faire le raccommodage de ce qui sera rompu, même raccommoder les chemises de François de HARZILLEMONT, à l'hôtel de Longueville le tout durant un an, moyennant 18 livres., 12 novembre 1633; MC/ET/XXIV/339; fol. II/C/XV
      marché; Baptiste, Pierre
    - BARRIN (Jacques) Chevalier seigneur de la GALLISSONNIERE, conseiller du Roi en ses conseils et Vincente de RUELLAN, son épouse § Plusieurs constitutions de rentes par François de VIGNEROT [Seigneur baron du PONT de COURLAY, conseiller du Roi en ses conseils d'Etat et privé, chevalier des ordres du Roi, gouverneur des ville et citadelle du Havre de Grâce et Françoise de GUEMADENC, son épouse, actuellement à Paris, rue de Buci, en l'hôtel de Lyon], avec Jacques BARRIN et autres [Pierre de RUELLAN Seigneur châtelain de MONTHORIN, conseiller du Roi et maître des requêtes ordinaire de son Hôtel, demeurant rue de l'Arbre Sec], auxquels indemnités sont données., 14 novembre 1633; MC/ET/XXIV/339; fol. II/C/XXI à II/C/XXXIX
    - SAINT-BONNET (famille de) § Vente par Simon de SAINT-BONNET, gouverneur des ville et château de Foix, à présent logé à Paris rue du Roi de Sicile, à l'image Saint-Louis près de l'Hôtel Saint-Paul, comme procureur de Jean de SAINT BONNET, son frère, Maréchal de France, Lieutenant général et gouverneur pour le Roi en Haute et basse Auvergne, Maître de camp du régiment de Champagne, à François de NAGU, marquis de VARENNES, de l'office de Maître de camp, moyennant 60 000 £., 17 novembre 1633; MC/ET/XXIV/339; fol. II/C/XLIIII
      acte de vente; Saint-Bonnet, Simon de
    - CHABAN (Louis de) Conseiller du Roi en ses conseils d'Etat et Privé, Maréchal de ses camps et armées § Bail par les chanoine de l'église collégiale Saint-Thomas-du-Louvre, pour 6 ans, à Suzanne GUILLART, veuve de Louis de CHABAN, demeurant derrière la galerie du Louvre, d'une salle basse dépendant du cloître de ladite église et en laquelle ladite dame promet faire une ouverture pour entrer dans l'église, moyennant 36 l. de loyer annuel., 21 novembre 1633; MC/ET/XXIV/339; fol. II/C/LIIII
      bail; Chaban, Louis de
    - CHAPELLE SAINT DENIS (La) § Bail par François DUJARDIN, orfèvre et valet de chambre du Roi [demeurant rue de l'Arbre-Sec], pour 6 ans, à Engin GILLE, laboureur demeurant à La CHAPELLE SAINT DENIS, de 14 arpents 1 quartier de terre à La CHAPELLE SAINT DENIS, en plusieurs pièces, tant à Saint-Ouen, Clignancourt et La CHAPELLE SAINT DENIS, moyennant le labour, la culture, et 10 l..10 s. par arpent.; [Obligation de la duchesse de LA ROCHEGUYON envers François DUJARDIN pour vente de bijoux.; (A la suite: 1641, 5 mai, quittance de François DUJARDIN)]., 22 novembre 1633; MC/ET/XXIV/339; fol. II/C/LVIII
      bail; La Chapelle (ancienne commune); Saint-Ouen (Seine-Saint-Denis); Montmartre (ancienne commune); Clignancourt (quartier); Dujardin, François
    - LA TREMOÏLLE (famille de) § Quittance de Jacques et Nicolas de CREIL, bourgeois de Paris, à Charles de ROSTAING, et Anne HURAULT, son épouse, auparavant veuve de Gilles de LA TREMOILLE, marquis de ROYAN, à la suite d'une supplique au roi des sieurs de Creil à l'encontre de ladite dame et des héritiers de Georges de LA TREMOILLE, chevalier, son fils Philippe de LA TREMOILLE, aussi héritier de Georges de LA TREMOILLE, son frère., 24 novembre 1633; MC/ET/XXIV/339; fol. II/C/LXIIII
      quittance; Creil, Jacques de; Creil, Nicolas de
    - MARCHEDIEU (Jean) marchand orfèvre bourgeois de Paris demeurant près de la Croix du Tiroir § Bail par .. et autres, d'une maison rue du Séjour, moyennant 240 £. de loyer annuel., 28 novembre 1633; MC/ET/XXIV/339; fol. II/C/LXX
      bail; Marchedieu, Jean
    - LE BAS (Louis) Brodeur ordinaire du Roi, demeurant rue Saint-Honoré enseigne de l'Ours § Echanges entre Balthasard GORET, officier de la reine demeurant dite rue à la Coupe d'or, et. .., d'un maison et dépendances à Mareil près de Saint-Germain en Laye, contre une maison et dépendances à Nerville près Beaumont, appartenant à. .. (A la suite: 1639, 6 décembre, désistement de ce contrat)., 29 novembre 1633; MC/ET/XXIV/339; fol. II/C/LXXIIII
      échange; Le Bas, Louis
    - CRAMOISY (Sébastien) marchand libraire juré à Paris, demeurant rue Saint-Jacques § Constitution de rente par le procureur de Sébastien CRAMOISY et autres associés en la Cie de la Nouvelle France, à la suite de leur procuration passée devant HUART et TABOURET, le 3 septembre 1633; Autre constitution à Noël PINCHON, maître tailleur d'habits, de 125 l. de rente, moyennant 2000 l., 1er décembre 1633; MC/ET/XXIV/339; fol. II/C/LXXVI; fol. II/C/IIII/XX/
      constitution de rente; procuration; Cramoisy, Sébastien
    - DESPORTES (Pierre) Sieur de LIGNIERES, demeurant à Paris rue de la Verrerie § Constitution de rente au nom des associés à la Compagnie de la Nouvelle-France, dont Pierre DESPORTES; Autre constitution au nom desdits associés., 1er décembre 1633; MC/ET/XXIV/339; fol. II/C/LXXVI et II/C/IIII/XX/
      constitution de rente; Desportes, Pierre
    - DUFOUR (Claude) Conseiller et aumônier ordinaire du Roi, Prieur de Saint-Leu d'Esserent, demeurant rue Mauconseil § Constitution par les associés en la Compagnie de la Nouvelle France, à Claude DUFOUR, de 375 £. de rente, moyennant 6000 £. (En marge: 1647, 15 juin, mention du rachat fait pardevant DROUYN et MOTELET à Hiérosme DUFOUR conseiller au Parlement)., 1er décembre 1633; MC/ET/XXIV/339; fol. II/C/LXXVI
      constitution de rente; Dufour, Claude
    - SILLY (François de) duc de LA ROCHEGUYON § Obligation de Catherine de MATIGNON, duchesse de LA ROCHEGUYON, veuve de François de SILLY, demeurant en son hôtel rue des Bons Enfants, envers François DU JARDIN, orfèvre et valet de chambre du Roi, de 19 125 £. pour vente de 2 pendants d'oreilles avec émeraudes et diamants à ladite dame qui promet payer le I janvier 1637. (A la suite: 1641, 5 mai, Quittance à Catherine de MATIGNON), 2 décembre 1633; MC/ET/XXIV/339; fol. II/C/IIII/XX/IIII
      acte de vente; obligation; quittance; Silly, François de
    - DUJARDIN (François) Orfèvre et valet de chambre du Roi demeurant rue de l'Arbre-Sec, fils de défunts François DUJARDIN, aussi orfèvre et valet de chambre du Roi et de Barbe LAMY. § Titre nouvel par... comme détenteur d'héritages au Marais, envers les chanoines du chapitre de l'église Ste Opportune., 4 décembre 1633; MC/ET/XXIV/339; fol. II/C/IIII/XX/X
      titre nouvel; Dujardin, François
    - PASTEL (Georges) Juré du Roi ès oeuvres de maçonnerie § Mise en apprentissage par Geneviève GAULTIER, veuve de..., demeurant rue des Fossés Saint-Germain-l'Auxerrois, [pour un an, de Pierre PASTEL, son fils, âgé de 17 à 18 ans] avec Pierre MONARD, maître maçon à Paris [demeurant rue des Juifs, paroisse Saint-Gervais qui lui apprendra l'art de maçonnerie, architecture et dessin et tout ce qui appartient au métier de maçon, moyennant 70 l.]., 9 décembre 1633; MC/ET/XXIV/339; fol. III/C/
      contrat d'apprentissage; Pastel, Georges